臺灣宜蘭地方法院刑事判決
110年度易字第471號
公  訴  人  臺灣宜蘭地方檢察署檢察官
被      告  翁振欽


上列被告因毒品危害防制條例案件，經檢察官提起公訴 （110年
度偵字第5138號），被告自白犯罪，經檢察官聲請改依協商程序
而為判決，本院判決如下：
    主      文
翁振欽持有第一級毒品，累犯，處有期徒刑參月，如易科罰金，
以新臺幣壹仟元折算壹日。扣案之第一級毒品海洛因壹包（總驗
餘毛重零點肆參參玖公克）沒收銷燬之。
    犯罪事實及理由
一、本案犯罪事實、證據及理由，除補充證據「被告翁振欽於本
    院準備程序之自白1份」外，並補充：「被告翁振欽前因①竊
    盜案件，經本院以104年度易字第187號判決處有期徒刑3月
    、2月確定；②因竊盜、偽造文書案件，經本院以104年度訴
    字第186號判決處有期徒刑4月、5月、5月、4月、4月確定；
    ③因違反毒品危害防制條例案件，經本院以105年度簡字第26
    5號判決處有期徒刑2月確定；④因竊盜案件，經本院以105年
    度易字第416號判決有期徒刑4月（共5罪）、3月（共3罪）
    、5月、2月（共2罪）確定，嗣經本院以106年度聲字第113
    號裁定應執行有期徒刑4年，再經臺灣高等法院以106年度抗
    字第425號裁定駁回抗告確定，於民國107年2月13日假釋出
    監，於108年10月4日期滿未經撤銷，以已執行論等情，有臺
    灣高等法院被告前案紀錄表在卷可稽。」，餘均引用附件檢
    察官起訴書之記載。
二、本案經檢察官與被告翁振欽於審判外達成協商之合意，且被
    告已認罪，其合意內容為：被告翁振欽持有第一級毒品，累
    犯，處有期徒刑3月，如易科罰金，以新臺幣1仟元折算1日
    ，扣案之第一級毒品海洛因1包（總驗餘毛重0.4339公克）
    沒收銷燬之。本院核諸上開協商合意並無刑事訴訟法第455
    條之4第1項所列情形，檢察官聲請改依協商程序而為判決，
    本院爰不經言詞辯論，於協商合意範圍內為協商判決。
三、附記事項：扣案之白粉1包（驗餘總毛重0.4339公克），經
    鑑驗結果含有第一級毒品海洛因成分，有慈濟大學濫用藥物
    檢驗中心鑑定書1紙附卷可稽，自應依毒品危害防制條例第1
    8條第1項前段規定，不問屬於犯罪行為人與否，沒收銷燬之
    。
四、應適用之法條：
    刑事訴訟法第455條之2第1項、第455條之4第2項、第455條
    之8、第454條第2項，毒品危害防制條例第11條第1項、第18
    條第1項前段，刑法第11條前段、第41條第1項前段、第47條
    第1項。
五、協商判決除有刑事訴訟法第455條之4第1項第1款於本院訊問
    程序終結前，被告撤銷協商合意或檢察官撤回協商聲請者；
    第2款被告協商之意思非出於自由意志者；第4款被告所犯之
    罪非第455條之2第1項所定得以聲請協商判決者；第6款被告
    有其他較重之裁判上一罪之犯罪事實者；第7款法院認應諭
    知免刑或免訴、不受理者情形之一，及違反同條第2項「法
    院應於協商合意範圍內為判決；法院為協商判決所科之刑，
    以宣告緩刑或2年以下有期徒刑、拘役或罰金為限」之規定
    者外，不得上訴。
六、本件如得上訴且不服本判決時，得自收受判決送達之日起20
    日內，向本院提出上訴狀（須附繕本），上訴於第二審法院
    。
本案經檢察官蔡豐宇提起公訴，檢察官張學翰到庭執行職務。
中　　華　　民　　國　　110 　年　　12  　月　　24　　日
                  刑事第五庭  法  官　陳嘉瑜
以上正本證明與原本無異。
中　　華　　民　　國　　110 　年　　12　　月　　24　　日
                              書記官  林家君　　
所犯法條：　　
毒品危害防制條例第11條第1項
持有第一級毒品者，處3年以下有期徒刑、拘役或新臺幣30萬元
以下罰金。
附件
臺灣宜蘭地方檢察署檢察官起訴書　
                                     110年度偵字第5138號
　　被　　　告　翁振欽　男　44歲（民國00年0月00日生）
　　　　　　　　　　　　住宜蘭縣○○鎮○○○村000號
　　　　　　　　　　　　國民身分證統一編號：Z000000000號
上列被告因違反毒品危害防制條例案件，已經偵查終結，認應該
提起公訴，茲將犯罪事實及證據並所犯法條分敘如下：
　　　　犯罪事實
一、翁振欽明知海洛因係毒品危害防制條例第2條第2項第1款所
    規定之第一級毒品，未經許可不得任意持有，竟基於持有第
    一級毒品海洛因之犯意，於民國110年7月23日1時10分許為
    警查獲前某日、時許，向不詳人士取得第一級毒品海洛因1
    包後而持有之。嗣其於110年7月23日1時10分許，在宜蘭縣○
    ○鎮○○路0段0號旁之道路，騎乘車牌號碼000-000號普通重型
    機車時，因未開啟機車頭燈，經警盤查時，於機車上扣得上
    開海洛因1包（毛重0.4471公克），始悉上情。
二、案經宜蘭縣政府警察局蘇澳分局報告偵辦。
　　　　證據並所犯法條
一、證據清單及待證事實：
編號 證據名稱 待證事實 1 被告翁振欽之供述 坦承於上開時、地，為警查獲上開物品之事實。 2 扣案上開物品、慈濟大學濫用藥物檢驗中心110年8月13日慈大藥字第1100813056號毒品鑑定書 證明扣案白色粉末為第一級毒品海洛因之事實，進而證明被告持有第一級毒品海洛因之犯行。 
二、核被告所為，係犯毒品危害防制條例第11條第1項持第一級
    毒品罪嫌。扣案含有第一級毒品海洛因，請依毒品危害防制
    條例第18條第1項前段規定宣告沒收銷燬。
三、依刑事訴訟法第251條第1項提起公訴。
　  此　致
臺灣宜蘭地方法院
中　　華　　民　　國　 110　　年　　10　　月　　29　　日
                                    檢 察 官   蔡 豐 宇
上正本證明與原本無異
中　　華　　民　　國　 110  　年　　11　　月　　 8  　日
                                    書 記 官   鄭 全 志
所犯法條： 
毒品危害防制條例第11條
持有第一級毒品者，處 3 年以下有期徒刑、拘役或新臺幣 5 萬
元以下罰金。
持有第二級毒品者，處 2 年以下有期徒刑、拘役或新臺幣 3 萬
元以下罰金。
持有第一級毒品純質淨重十公克以上者，處 1 年以上 7 年以下
有期徒刑，得併科新臺幣 1 百萬元以下罰金。
持有第二級毒品純質淨重二十公克以上者，處 6 月以上 5 年以
下有期徒刑，得併科新臺幣 70 萬元以下罰金。
持有第三級毒品純質淨重二十公克以上者，處 3 年以下有期徒
刑，得併科新臺幣 30 萬元以下罰金。
持有第四級毒品純質淨重二十公克以上者，處 1 年以下有期徒
刑，得併科新臺幣 10 萬元以下罰金。
持有專供製造或施用第一級、第二級毒品之器具者，處 1 年以
下有期徒刑、拘役或新臺幣 1 萬元以下罰金。